Inventaris van het archief van het Ministerie van Binnenlandse Zaken: Afdeling Kunsten en Wetenschappen, 1875-1918
Nationaal Archief, Den Haag
Openbaarheid van archieven. 2311-2315 2319 2522 2523 2525 2529 2549
Openbare leeszalen. 3077-3098
Operagezelschappen, subsidiebeleid. 2943
Opgravingen. 1606 2217 3179 3182 3294-3315
Ophemert (Gld.), kerktoren. 1214
Ophemert, wapenborden in N.H. kerk. 1581
Opmetingen van instrumenten. 748
Opper-Gelre, archieven. 2480-2490
Opvoedkunde, zie pedagogie.
Opwetten, kapel. 1215
Oriëntalistencongressen. 3213-3214
Original und Reproduktion (tijdschrift) 3386
Orkesten, subsidiebeleid. 2943
Ornament-tekenen. 2574
Ornithologia Neerlandica. 3398
Ornithologie. 3261 3398
Oslo, zie Christiana.
Ostende, handelscongres. 3276
Oud-Beyerland, gemeentehuis. 1216
Oud-Beyerland, Hogere Burgerschoolgebouw. 374
Ouddorp, gemeentearchief. 2532
Ouddorp, kerk. 1217
Oud-Holland, tijdschrift. 3381 3382
Oudega, kerk. 1218
Oudemirdum, kerk. 1219
Oude Molen, feestliederen. 2944
Oudenhoorn, kerk. 1220
Oude Pekela, bezwaren tegen eenheidstijd. 3481
Ouderkerk aan de IJssel, kerk. 1221
Oudewater, bezwaren tegen eenheidstijd. 3481
Oudewater, schilderijenbezit. 1570
Oudewater (Z.H.), monumenten. 1222
Oudewater, rechterlijke archieven. 2445
Oud Gastel, bezwaren tegen eenheidstijd. 3481
Oudheden, invoer. 2213
Oudheidkunde. 2220 2238-2242 3383
Zie ook archeologie.
"Oudheidkundige mededelingen", serie. 2242
Oud Leusden, kerktoren. 1224
Oud-militairen, werkvoorziening. 189
Oudshoorn, gebrandschilderde ramen. 1520
Oud Vossemeer, kerk. 1225
Oud Zevenaar, kerk. 1226
Ouwerkerk, kerk. 1227
Overasselt, kerk. 1228
Overbetuwe, gildestukken. 1568
Overdrachten onroerend goed, verrekening. 236
Overdrachtsakten van archivalia. 2478
Overheidsarchieven, overdracht. 2420
Overschie, monumenten. 1229
Oversticht, bisschoppelijke archieven. 2499
Overijssel, etnografische verzameling. 2191
Overijssel, gemeentearchieven. 2535
Overijssel, gildestukken. 1777
Overijssel, markearchieven. 2465
Overijssel, provinciale gebouwen. 635-637
Overijssel, rechterlijke archieven. 2454-2456
Overijssel, rijksarchief. 598 599 1777 2330 2333 2360 2454-2456 2465 2499 2528 2541-2542
Overijssel, Vereeniging tot ontwikkeling van Provinciale Welvaart. 2191
Overijssels Museum. 1777
Ovezande, muurschilderingen. 1495
Oxford, Bodleian Library. 3073
Paleis voor de Volksvertegenwoordiging. 690
Pamfletten catalogus der Koninklijke Bibliotheek. 3057
Papendrecht, merken van nauwkeurigheidswaterpassing. 3141
Papierbesparingsvoorschriften. 163
Papier, oud. 159 2513 2514
Papierconservering. 2318
Paramaribo, Hendrikschool. 3497
Parlement en Kiezer, jaarboek. 3420
Parijs, congres voor Tekenonderwijs. 2566
Parijs, lithografie-tentoonstelling. 3226
Parijs, Louvremuseum, diefstal. 1620
Parijs, perscongres. 3240
Parijs, tentoonstelling Wederopbouw Belgische steden. 1704
Parijs, uitvoering Matthäeus-Passiondoor Nederlandse koren, 1908. 2939
Parijs, wereldtentoonstellingen. 2149 2833 2834 3221
Patent Protection Association Ltd. 3194
Pedagogie. 2382 3278 3455
Peize (Dr.), kerk. 1230
Penningkunst. 2873 2874
Pensioenfonds van de Koninklijke Muziekschool. 2907 2911 2912
Peperga, kerktoren. 1231
Perpetuum mobile. 3469
Perscongressen. 3240
Persingen, kerk. 1232
Perzië, opgravingen. 3314
Perzische handschriften. 1575
Perzische oudheden. 1515 3314 3383
Petrograd. zie Sint Petersburg.
Petroleumtechniek. 3255
Pettenköfer, methode - 1605
Pharmacopea Neerlandica. 2964
Pharmacopee-commissie. 3113
Philadelphia, Franklin-herdenking. 3226
Philadelphia, Franklin-instituut. 3468
Philadelphia, handelscongres 1900. 3276
Philhelleense Vereeniging. 3219
Philippijnen, schedelverzameling. 2194
Physica. zie Natuurkunde.
Physiologie. zie Fysiologie.
Piersma, Teekeninstituut. 3497
Pieter, St., ruïne Lichtenberg. 1233
Pieterburen, Huis den Dijke. 1234
Pingjum, kerk. 1235
Piraeus, opgravingen. 3308
Plakzegels van het ministerie. 3505
Plantenziektenbestrijding. 3263
Plastocaustiek. 2872
Poederoyen, kerk. 1236
Poeldijk, Slot Torenzicht. 1237
Politicologie. 3419 3420 3463
Pomologische Vereeniging. 3398
Pool-expedities. 3284-3287
Poortugaal, monumenten. 1238
Portefeuille, De - (tijdschrift) 2967
Portugal, archiefonderzoek in - 3324
Portugal, Commissao Central Permanente de Geographia. 3204
Portugal, ruiling boekwerken. 3422
Portugal, Vasco da Gamaherdenking. 3226
Porugal, vraag over kunstbeleid. 172
Portugal, vraag over letterkundige verenigingen. 2982
Postzaken. 162 177 1629 1645 2207 3060 3091
Postzegels, vormgeving van - 2875
Prehistorie, congressen. 3237
Prehistorische opgravingen. 3294-3296 3298 3307
Prehistorische oudheden. 2228
Prenten, merken van - 1657
Pretoria, staatsmuseum. 3442
Princenhage, kaart van tiendplichtige landen. 2504
Prisma-theorieën. 3475
Prix de Rome. 2565 2628-2644 2646-2649 3508
proefschriften, repertoria van - 3360 3364
Provence, protestantisme. 3381
Provinciale adjudanten, archieven. 2425
Provinciale gebouwen. 614-650
Provinciale musea, bruiklenen aan - 1744
Pruisen, archiefonderzoek in - 3322
Pruisen, archieven. 2501
Pruisen, dienstplichttoepassing in - 3161
Pruisen, gezondheidszorg. 3485
Pruisen, kunstbeleid. 172
Pruisen, Nederlandse kanonnen in - 1554
Pruisen, onderwijs in de beeldende kunst. 2557
Pruisische archieven. 2489 2500 2503
Prijskampen voor tekenscholen. Zie ook: Prix de Rome. 2572 2573 2585 2589 2700 2719
Prijsmedailles. 3508
Prijsvraag Akademiegebouw te Leiden. 403-404
Prijsvraag Gebouw Rijksakademie voor Beeldende Kunsten. 2612
Pseudo-wetenschappelijke theorieën. 3471 3474
Puiflijk, kerktoren. 1239
Pulchri Studio, genootschap. 2827
Purmerend, gemeentearchief. 2538
Purmerend grafmonument. - 1507
Purmerend, tekenschool. 2784
Purmerland, kerktoren. 1240
Putte, grafmonument van Jordaens. 1508 3238
Putten, kerk. 1241
Putten, monumenten. 744 1241
Puttershoek, gemeentearchieven. 2538
Puttershoek, kerktoren. 1242
Raad van Arbitrage voor Bouwbedrijven. 249
Raad van Brabant, archief. 2433
Raalte, kerk. 1243
Raamsdonk, kerk. 1244
Raamsdonkdorp, kerk. 1245
Raard, kerk. 1246
Radiografische tijdseinen. 3257
Radium-onderzoek. 3127
Rammekens, fort. 1247
Ravenstein, tekenschool. 2785 2802-2804
Rechterlijke archieven. 2431-2460 2463 2464 2555
Rechtsgeschiedenis. 3173
Reclamebiljetten, natuurverstoring door - 737
Reddingsmedaille. 3508
Reek, gildestukken. 1568
Regenmakers. 3476
Regesta Hannoverensia. 3381
Register van Parochies in de Middeleeuwen. 3382
Register van Ruilingen der Koninklijke Bibliotheek. 3041
Register van rijksmonumenten. 709
Register van werkzaamheden aan monumenten. 727
Registratierechten. 165 205 3051
Reglementen van instellingen algemeen. 179
Reisgids. 3410
Rembrandt-tentoonstellingen. 3234
Rembrandtzaal. 1693 1883
Renaissance-meubilair. 3385
Renesse, Slot Moermond. 1248
Renkum, tekenschool. 2786
Reproductiemethoden. 217
Reproducties van kunstvoorwerpen, ruiling. 3488-3490 3493 3495
Reproducties van museumstukken, rechten. 1887 1913 1943 1991 1992 2061 2185 2233
Reproducties, verkoop. 202
Reproductietechnieken. 217 3491-3493
Residentiebode, dagblad. 722
Restauratie van kunstvoorwerpen. 1986
Restauratietechniek van prenten. 1810 1814
Restauratietechniek van schilderijen. 1605 1809 1930 2085
R.G.P.-uitgaven. 3159 3160
Rheden, gemeentearchief. 2541
Rheden, monumenten. 1249
Rhenen, monumenten. 1250
Rhoon, kerk. 1251
Ridderorden, geschiedenis. 3381
Ringelrooy, opgravingen. 3300
Rinsumageest, kerk. 1252
Ritthem (Lb.), kerktoren. 1253
Rochester, Academie van Wetenschappen. 3441
Rockanje, muurschilderingen. 1495
Rockanje, scheepswrak. 1561
Roden, kerk. 1254
Roemenië, prijsvraag parlementsgebouw. 2877
Roermond, Hogere Burgerschoolgebouw. 375
Roermond, kerken. 1255 1256
Roermond, openbare leeszaal. 3089
Roermond, rechterlijke archieven. 2438
Roermond, Rijksnormaalschool, lokalen. 333
Roermond, tekenschool. 2752-2757
Roermondse archiefkwestie. 2480-2490
Rolde (Dr.), kerktoren. 1257
Rolduc, Abdijkerk. 1258
Rome, archeologische tentoonstelling. 3226
Rome, archiefonderzoek in - 3326
Rome, gedenkteken Victor Emanuel 1532
Rome, kunsttentoonstelling 1911. 2842
Rome, Nederlands historisch instituut. 3150-3154
Rome, poëzieprijsvraag. 2984
Rome, tentoonstelling oude Nederlandse meesters. 3226
Rome, Verdi-herdenking. 3226
Romeinse resten in Nederland. 3299-3301 3306 3307
Roomskatholieke leeszalen. 3091 3092
Roordahuizen, kerk. 1259
Roosendaal, gemeentearchief. 2540
Roosendaal, rechterlijke archieven. 2434
Roosendaal, tekenschool. 2805 2808
Rosmalen, kerk. 1260
Rotto's Mannenkoor. 2939
Rotterdam, Akademie voor Beeldende Kunsten en Technische Wetenschappen. 2787
Rotterdom, bezwaren tegen eenheidstijd. 3481
Rotterdam, faecaliënafvoer. 665
Rotterdam, havenbeschrijving. 3410
Rotterdam, kunsttentoonstellingen. 2827
Rotterdam, monumenten. 1261
Rotterdam, kweekschool. 3497
Rotterdam, Museum Boymans. 1595 2309
Rotterdam, notariële archieven. 2467
Rotterdam, openbare bibliotheek. 3075
Rotterdam, rechterlijke archieven. 2445
Rotterdam, rijkskweekschool voor Vroedvrouwen. 664-673
Rotterdam, tekenscholen. 3497
Rotterdam, zangwedstrijd. 2940
Rotterdam, Zeemanshuis. 300
Rotterdamsch Leeskabinet. 3077
Rotterdamsch Teeken-Instituut. 3497
Rotterdamsche Kunstkring. 2862
Rottum (Fr.), kerk. 1262
Roubaix, nijverheidstentoonstelling. 3248
Ruinen, monumenten. 1263
Rumpt, kerk. 1264
Rusland, Aardrijkskundig genootschap. 2195
Rusland, archiefonderzoek in - 3316 3319 3322
Rusland, diefstal kunstvoorwerpen. 1620
Rusland, Doema. 3446
Rusland, geschenk aan Nederlands toneelschrijver. 2981
Rusland, ruiling boekwerken. 3428
Rusland, voorstel invoervrijheid. 3481
Rusland, vraag over grootzegel ministerie van Binnenlandse Zaken. 3505
Rusland, vraag over tentoonstellingswezen. 172
Rusland, vraag over verlichtingstechniek musea. 296
Russisch Woordenboek. 3379
Rijen, kerk. 1265
Rijksadviseurs van Monumenten voor Geschiedenis en kunst. 170 196-198 734 1495 1605 1606 1629 2200
Rijksakademie voor Beeldende Kunsten, zie onder: Amsterdam.
Rijksarchitect voor de museumgebouwen. Zie: Architect van de Rijksmuseumgebouwen.
Rijksarchiefdienst, begrotingen. 2361-2371 2375
Rijksarchiefdienst, deponering gemeentearchieven. 2532
Rijksarchiefdienst, inspectie gemeentearchieven. 2531
Rijksarchiefdienst, instructies. 2402-2403
Rijksarchiefdienst, particuliere archieven. 2463-2479
Rijksarchiefdienst, personeel. 2388-2401 2408 2409 2411 2412 2416
Rijksarchiefdienst, verslagen. 2322-2360 2386
Rijksarchieven, inspectie. 2372-2374
Rijksarchieven, inspectieverslagen. 2372-2373
Rijksarchitect voor monumenten (en passim in monumentendossiers) 1531
Rijksbouwkundige voor gebouwen van Onderwijs, etc. 203-222 709
Rijksbureau voor Drinkwatervoorziening. 3457
Rijkscommissie tot (.....) Onderzoek naar (.....) Nederlandsche Kunstnijverheid. 2571
Rijkscommissie voor de monumentenbeschrijving. 710-717
Rijkscommissie voor de Vervaardiging en ruiling van reproducties van kunstvoorwerpen. 3494-3500
Rijkscommissie voor Graadmeting en Waterpassing. 3130-3154
Rijkscommissie voor Monumentenzorg 721
Rijks Ethnografisch Museum. Zie onder: Leiden.
Rijksgebouwen, verhuur. 704
Rijksgebouwen, vondsten bij - 1607
Rijksgeologische dienst. 3128
Rijks Historisch Museum. 2281
Rijksmusea, ambtskleding. 1598 1726 1922 2125
Rijksmusea, bezoeken. 1589 1638 1656 1885 1887 1893 1908 1950 1997-2000 2044 2057 2058 2070 2079 2235 2274
Rijksmusea, catalogi. 1633 1636 1650 1867-1872 1905 1931 2023 2025 2030 2046 2050 2086 2176 2177 2225 2228 2229 2230 2278 3441
Rijksmusea, inspectie. 1591
Rijksmusea, inventarissen. 1616 1642 1651-1654 1658 1815-1866 1897 1910 1932-1934 1959 1961-1962 1987-1989 2033 2060 2082 2167-2174
Rijksmusea, Koninklijke bezoeken. 1994 2227
Rijksmusea, meubilering. 1592 1809 1864-1865
Rijksmusea, onderzoekers. 2027 2061 2183 2233
Rijksmusea, openstellingen. 1876 1878 1881 1882 1889 1904 1944 1959 1990 2004 2059 2080 2181 2235
Rijksmusea, personeel. 1596 1598 1705-1715 1728-1731 1733-1735 1892 1903 1919-1920 1924 1947 1953 1966 1995-1996 2039 2051 2066 2076 2119-2125 2204 2206 2209 2244 2251 2262
Rijksmusea, reducties. 2070
Rijksmusea, reglementen. 1595 1597 1627 1712 1885 1894 1918 1949 2077 2196 2249 2257
Rijksmusea, reproducties. 1648 1887 1913 1943 1945 1991 2024 2025 2064 2227 2230 2237 2272
Rijksmusea, uitlening van kunstvoorwerpen. 1609-1612 1640 1939 1957 2026 2178 2232
Rijksmusea, verslagen. 1600 1896 1908 1914-1915 1950 1970 1997-2000 2057 2069 2079 2100-2103 2201-2202 2247
Rijksmuseum, zie onder: Amsterdam.
Rijksmuseum voor Natuurlijke Historie. Zie onder: Leiden
Rijksmuseum voor Oudheden. Zie onder: Leiden.
Rijksnormaalschool voor Tekenonderwijs. Zie onder: Amsterdam.
Rijksprentenkabinet. Zie onder: Amsterdam.
Rijksproefstation voor Bouwmaterialen. 267 269 278
Rijkspublicaties, drukkers. 3358
Rijksschool voor Kunstnijverheid. Zie onder: Amsterdam.
Rijksuniversiteiten, prijsvragen. 3508
Rijn, afbeeldingen. 3410
Rijnland, waterschap. 305
Rijnsaterwoude, gemeentetoren. 1266
Rijnsburg, kerk. 1267
Rijp, De -, gebrandschilderde ramen. 1521
Rijp, De -, gemeentearchief. 2534
Rijp, De -, monumenten. 1268 1521
Rijsbergen, kerktoren. 1269
Rijssel, zie: Lille.
Rijssen, bezwaren tegen eenheidstijd. 3481
Rijssen, kerk. 1270
Rijswijk, gedenkteken vrede van - 1546
Rijswijk, monumenten. 1271
Saaksumhuizen, terpenonderzoek. 3297
Saïda, opgravingen. 3309
Saint Louis, Wereldtentoonstelling 1904. 2835
San Francisco, ingenieurscongres. 3258
San Francisco, Wereldtentoonstelling 1915. 2835
Sappemeer, Hogere Burgerschoolgebouw. 376
Sambeek, kerk. 1272
Sas van Gent, bezwaren tegen eenheidstijd. 3481
Sas van Gent, rechterlijke archieven. 2450
Scandinavië, archiefonderzoek. 3322
Schagen, monumenten. 1273
Schalkwijk, gemeentetoren. 1274
Schalsum, kerk. 836
Scharwoude, kerk. 1275
Scheemda, kerkorgel. 1497
Scheepswrakken, monumentale - 1556 1561
Scheepvaartcongressen. 3250
Scheepvaartkaarten. 3273
Scheikunde. 3251
Schellingwoude, kerk. 1276
Schelluinen, kerk. 1277
Schermerhorn, kerk. 1278
Schermerhorn, lagere-schoolgebouw. 327
Scherpenisse, kerk. 1279
Scherpenzeel, muurschilderingen. 1495
Schiedam, bezwaren tegen eenheidstijd. 3481
Schiedam, Gas- en watertentoonstelling. 3242
Schiedam, gemeentearchief. 2538
Schiedam, kerkorgel. 1497
Schiedam, rechterlijke archieven. 2446
Schiedam, St. Janskerk. 1280
Schillaard, kerktoren. 1281
Schingen, kerk. 1282
Schinnen, monumenten. 1283
Schinveld, kerk. 1284
Schipluiden, monumentaal gebouw. 1285
Scholen, klimaatregeling. 311
Schooltoezicht op bouwwerken. 332
Schoolverzameling, ethnografische. 2187
Schoonhoven, bezwaren tegen eenheidstijd. 3481
Schoonhoven, gemeentearchief. 2538
Schoonhoven, monumenten. 1286
Schoonhoven, rechterlijke archieven. 2446
Schoonhoven, tekenschool Goud- en Zilversmeden. 2758-2763
Schoorl, gemeentehuis. 1287
Schoorstenen, veiligheid van - 287
Schore, kerk. 1288
Schouwen-Duivenland, oudheidkundige vondst. 3298
Schijndel, kweekschool. 3497
Schijndel, rechterlijke archieven. 2434
Seattle, nijverheidstentoonstelling. 3248
Seerooskerke (Schouwen, Zld.), kerktoren. 1289
Sellingen, kerk. 1290
Selsö, ridderhofstede. 2507
Semarang, tentoonstelling. 2149
Sepp's Insectenboek. 3398
Sexbierum (Fr.), kerk. 1291
Shakespeare-club. 3225
Siam, kunstvoorwerpen uit - 1582
Sibbe, Sibberhuis. 1292
Siboga-expeditie. 3414
Siddeburen, normaalcursussen. 3497
Sidney, Technisch College. 2600
Siegerswoude, kerk. 1293
Simplontunnel, opening. 3248
Sint Josephs Gezellen Vereeniging. 2766 2788 3497
Sint Petersburg, Architectuurtentoonstelling. 3281
Sint Petersburg, muziekwedstrijden. 2940
Sint Petersburg, tentoonstelling "de wereld van het kind". 3277
Sittard, bezwaren tegen eenheidstijd. 3481
Sittard, kerk. 1294
Sittard, nijverheidstentoonstelling. 3245
Sittard, openbare leeszaal. 3089
Sittardi, tekenschool. 2789
Slavistiek. 3333
Sleen, kerk. 1295 3141
Sleen, merken van nauwkeurigheidswaterpassing. 3141
Sleeuwijk, kerk. 1296
Slochteren, kerk. 1297
Sloten, monumenten. 1298
Sluis, gemeentehuis. 1299
Smeedkunst. 3387
Smits en Zoon, J.A. 271
Smulders, J. en Cie. 3409
Smyrna, Nederlandse monumenten. 1490
Sneek, monumenten. 1300
Sneek, openbare leeszaal. 3497
Soest, beeldvondsten. 1584
Soest, gemeentetoren. 1301
Soestdijk, Gedenknaalden. 1547-1548
Sommelsdijk, bezwaren tegen eenheidstijd. 3481
Sondel, kerk. 1302
Spaanse letteren, relatie met Nederlands. 3371
Spaarndam, Grafzerk. 1509
Spaarndam, kerk. 1303
Spaarnwoude, toren. 1304
Spanbroek, kerkvoorwerpen. 1583
Spanje, archeologie. 3309
Spanje, archiefonderzoek in - 3324
Spanje, auteursrecht. 2964
Spanje, eeuwfeest Don Quichote. 3236
Spanje, invoer Nederlandse boeken. 3445
Spanje, kunstonderwijs. 2564
Spanje, monumentenzorg. 724
Spanje, onderwijswetten. 3165
Spanje, overeenkomst inzake auteursrecht. 2965
Spanje, raad van beheer van archieven, boekerijen en musea. 171
Spanje, ruiling reproducties van Kunstvoorwerpen. 3488 3490
Spanje, tekenonderwijs. 2564
Spanje, Wetenschappelijke prijsvragen. 3458 3463
Spannum, kerk. 1305
Spellingsregels De Vries en te Winkel. 3375
Spinnen, geslachtsorganen van - 3398
Spoorwegaangelegenheden. 299 2957.
Sprang, gemeentetoren. 1306
Spijk, monumenten. 1307
Spijkenisse, kerk. 1308
Staathuishoudkunde, 3276
Staatscourant, gebouw. 683
Staatsrecht. 3419
Staatsspoorwegen, personeelsbeleid. 299
Stad aan 't Haringvliet, kerk. 1309
Standaardliter. 3116
Standaardmeter. 3116
Staphorst, kerktoren. 1310
Staten-Generaal, costuum. 3381
Staten-Generaal, Griffie. 3381
Statistiek van openbare leeszalen. 3090
Stavenisse, kerk. 1311
Stedebouwkunde. 1704 2885
Stedemaagd van Amsterdam, de Vereniging - 3513
Stedum, kerk. 1312
Steenderen, toren. 1313
Steenhouwerswet. 751
Steenwijk, Hogere-Burgerschoolgebouw. 377
Steenwijk, landgoed "de Bult en de Baars". 706
Steenwijk, St. Clemenskerk. 1314
Steenwijkerwold, spoorlijn. 3298
Steenwijkerwold, oudheidkundige vondst. 3298
Steggerda Vierde Parten, Rijkslagere schoolgebouw. 325
Stein, monumenten. 1315
Stein en Takken, firma. 271
Stemvork, standaardisering. 2887
Stenografie, congressen. 3280
Sterrenkunde. 3267 3281 3344 3354 3408 3477
Stichting Steuncomité Beeldende Kunstenaars. 2827
Stichting voor de Archeologie. 3180
Stiens, kerktoren. 1316
Stockholm, gedenkteken Spinoza. 1532
Stockholm, Nationaal museum. 1662
Stolwijk, kerktoren. 1317
Stoomketel, Belgisch ontwerp van een - 657
Strafwerktuigen, gerechtelijke - 2052 2062
Stratum, Gildefeesten. 3227
Stratum, kerk. 1318
Stratum, toneelwedstrijd. 2949
Streefkerk, kerk. 1319
Studenten-concert. 2939
Studenten-opzichters voor Rijksbouwwerken. 214
Suameer, kerk. 1320
Suawoude, kerk. 1321
Successierechten op kunstwerken. 1585
Suriname, afgietsels voor onderwijs. 3497
Suriname, archieven in - 2427
Suriname, houtsoorten. 274
Suriname, natuurwetenschappelijk onderzoek. 3334
Suriname, opgravingen. 3311
Susteren, kerk. 1322
Swalmen, Harmonie St. Cecilia. 2942
Swichum, Aytta gasthuis. 1324
Swolgen, kerk. 1324
Taalkunde, algemeen. 3472
Taalkunde, Chinees. 3366
Taalkunde, Grieks. 3383
Taalkunde, Hebreeuws. 3366
Taalkunde, Nederlands. 3173 3223 3223 3231 3367-3375 3464
Taalkunde, Oosterse. 1575 3328 3366
Tanger, consulaatsgebouwen van Nederland. 705
Taxaties van schilderijen. 1936
Techniek. 3184-3186 3194 3195 3241 3242 3247-3250 3255-3258 3345 3352 3396 3403 3448 3461 3469 3476 3480 3481
Technisch onderwijs. 3185
Technisch Woordenboek. 3396
Tegelen, kerk. 1325
Tekenonderwijs, congres. 2566
Tekenonderwijs. 2566 2569-2570 2572-2584 2586
Tekenonderwijs, inspectie. 2569 2580
Tekenonderwijs, hulpmiddelen. 3492 3497
Tekenonderwijs, subsidies. 2583 2617-2622 2690 2694-2822
Tekenscholen, algemeen. 2572 2573 2576 2577 2578 2580 2583 2584 2586
Tekenscholen, prijsmedailles. 2572-2573
Telefoonaansluitingen. 488
Telefoonleidingen. 285 1549
Telegraafgids. 3396
Ten Boer, kerk. 1326
Tentoonstelling "De opvoeding van het kind". 2382
Tentoonstelling van het boek. 2977 3075
Tentoonstelling van kunst, toegepast op Nijverheid. 2827
Tentoonstellingen van tekenscholen. Zie ook: Prijskampen van tekenscholen. 2731 2743 2750 2756.
Tentoonstellingsbeleid. 173-176 1609-1612
Ter Apel, kerk. 1327
Terheyde, Cloveniersgilde "St. Antonius". 3512
Ter Heyden (Z.H.), kerk. 1328
Terheijden (N.Br.), monumenten. 1329
Terneuzen, bezwaren tegen eenheidstijd. 3481
Terneuzen, Hogere-Burgerschoolgebouw. 373
Terneuzen, kerk. 1330
Terneuzen, rechterlijke archieven. 2450
Terpenonderzoek. 3182 3296
Terschelling, strandvonderij-gebouw. 703
Testamenten, gestolen. 2536
Teylingen, slot. 1381
Thermometers, vernieuwing. 3483
Theses, catalogus van - 3356
Tholen, monumenten. 1331
Tholen, rechterlijke archieven. 2450
Tholen, tekenschool. 2790
Thorn, graven der abdij. 1510
Thorn, St. Michaelskerk. 1332
Thorn, rechterlijke archieven. 2438
Tiel, gemeentearchief. 2538
Tiel, gevelsteen. 1524
Tiel, monumenten. 1333 1524
Tiel, rechterlijke archieven. 2436
Tiendaagse Veldtocht. 3381
Tiendgerechtigden, archieven van - 2479
Tiendregisters. 234
Tienhoven, muurschilderingen. 1495
Tietjerk, kerk. 1334
Tietjerksteradeel, merken van nauwkeurigheidswaterpassing. 3141
Tilburg, Hogere-Burgerschoolgebouw. 378
Tilburg, militaire muziekwedstrijd. 2440
Tilburg, nijverheids-tentoonstelling. 3243
Tilburg, standbeeld Koning Willem II. 1549
Tilburg, tekenscholen. 3497
Tjummarum, oudheidkundige vondst. 3298
Toerisme-congressen. 3250
Tolbert, kerktoren. 1087
"Toneel, het" - (N.V.). 2954
Toneelbeleid. 2948 2950 2952 2954
Toneelbeleid in het buitenland. 2948
Toneelwedstrijden. 2949
Tongelre, kerk. 1335
Toulouse, Nijverheidstentoonstelling. 3248
Transvaal, expeditie naar - 3282
Transvaal, staatsbezoek president. 1701
Trier, oudheidkundig museum. 2232
Tricht, kerk. 1336
Tubbergen, muurschilderingen. 1495
Turkije, kunstenaarsmedaille. 2856
Turijn, congres Internationale Studentenfederatie. 3220
Turijn, tentoonstelling van decoratieve kunst. 2841
Tuyl, grafmonument. 1511
Tijd, de - (dagblad). 3042
Tijdelijk dienstverband, rechtspositie. 190
Tijdschrift voor Sociale hygiene. 3399
Tijdschrift voor Staathuishoudkunde. 157
Typografische kunst, 1500-1540. 3385
Tzum, kerk. 1337
Uden, kapel klooster kruisheren. 1338
Uelsen (Dld.), archiefonderzoek in - 2504
Uitgeest, kasteel Assumburg. 1586
Uitgeest, kerk. 1339
Uithuizen: Alberda van Menkema-state.
Uitwijk, kerk. 1341
Ukkel, observatorium. 3209
Ulrum, kerk. 1342
Ulvenhout, kasteel Grimhuysen. 1343
Union centrale de Pasigraphie. 3472
Universeel decimaalstelsel. 2988
Universiteitsarchieven. 2421
Universiteitsbibliotheken. 2553
Universiteitsgebouwen, algemeen. 390-392
Urbino, gedenkteken Rafaël. 1532
Ureterp, kerk. 1293
Urk, kerktoren. 1344
Utrecht, Akademisch Ziekenhuis. 481-483
Utrecht, belastingregister. 3356
Utrecht, bezwaren tegen eenheidstijd. 3481
Utrecht, botanisch laboratorium. 467
Utrecht, Centrale Gezondheidsraad. 681
Utrecht, Croeselaarterrein. 455
Utrecht, Dom. 1347-1348 1350-1354 1556
Utrecht, gemeentearchief. 2531
Utrecht, gemeentearchieven in de provincie - 2531 2535
Utrecht, goevernementsgebouw. 634
Utrecht, grafzerk. 1512
Utrecht, Gregoriushuis. 3224
Utrecht, historische documenten. 1575
Utrecht, Hoofdwacht. 1345 1512
Utrecht, Hogere-Burgerschoolgebouw. 379
Utrecht, Hortus botanicus. 462
Utrecht, Kamer van Koophandel. 3481
Utrecht, Leeuwenbergh-laboratorium. 469
Utrecht, macromagnetisme-laboratorium. 470
Utrecht, Meteorologisch Instituut. 465-466
Utrecht, monumenten. 1345-1354 1512 1556 3386
Utrecht, Muntgebouw. 220
Utrecht, Museum voor Kunstnijverheid. 2298 2791-2793
Utrecht, muurschilderingen. 1495
Utrecht, notariële archieven. 2467
Utrecht, nijverheidstentoonstelling. 3542
Utrecht, Oorkondenboek. 3381
Utrecht, openbare leeszaal. 3089
Utrecht, Paushuize. 631-632
Utrecht, pharmaceutisch laboratorium. 472
Utrecht, physiologisch laboratorium. 473 3402
Utrecht, physisch laboratorium. 474-475
Utrecht, provinciale gebouwen. 631-634
Utrecht, psychiatrische kliniek. 479-480
Utrecht, Puntenburg. 484
Utrecht, rechterlijke archieven. 2451-2453
Utrecht, rijksarchief. 595-597 2328 2333-2360 2451-2453 2497 2507
Utrecht, Rijkskabinet voor Landbouwwerktuigen. 2298
Utrecht, Rijksuniversiteit. 448-484
Utrecht, rijksveeartsenijschool. 566-567
Utrecht, schilderijenbezit. 1573